【裁判字號】    95,抗,78
【裁判日期】    950726
【裁判案由】    拍賣抵押物
【裁判全文】
臺灣士林地方法院民事裁定                95年度抗字第78號
抗  告  人  宏國建設股份有限公司
法定代理人  甲○○○
上列抗告人因與相對人台灣金聯資產管理股份有限公司間拍賣抵
押物事件，對於中華民國95年5 月5 日本院95年度拍字第147 號
裁定提起抗告，本院裁定如下：
    主  文
抗告駁回。
抗告程序費用新台幣壹仟元由抗告人負擔。
    理  由
一、按扺押權人於債權已屆清償期而未清償者，得聲請法院拍賣
    抵押物，就其賣得價金而受清償；又不動產所有人設定抵押
    權後，得將不動產讓與他人。但其抵押權不因此而受影響。
    民法第873 條第1 項、第867 條定有明文。是抵押權人依此
    項規定聲請拍賣抵押物係屬非訟事件，法院所為准駁之裁定
    ，無確定實體法上法律關係存否之性質，於債權及抵押權之
    存否無既判力，故袛須其抵押權已經依法登記，且債權已屆
    清償期而未受清償，縱原抵押物所有權人已將抵押物讓與第
    三人，依前開規定，法院仍應為准許拍賣抵押物之裁定。至
    對於實體上法律關係有爭執之人，為求保護其權利，應另行
    提起實體訴訟，以資救濟，不得僅依抗告程序聲明其爭執，
    並據為廢棄拍賣抵押物裁定之理由。
二、本件相對人主張原裁定另名相對人林鴻明及第三人福成投資
    事業有限公司（下稱福成公司）於85年4 月23日以原裁定附
    表2-1 、2-2 所示之不動產，為擔保福成公司對第三人日盛
    國際商業銀行股份有限公司（下稱日盛銀行）所負債務之清
    償責任，設定最高限額新台幣（下同）240,000,000 元之抵
    押權予日盛銀行，經依法登記在案，而如原裁定附表2-1 所
    示編號1 至8 及11之不動產，其後於91年5 月14日信託登記
    予抗告人。嗣福成公司於89年8 月1 日以林鴻明、許興華為
    連帶保證人，向日盛銀行借款2 筆共計200,000,000 元，借
    款期間、利息暨違約金計算方式均載明於借據內，惟自94年
    4 月1 日起即未依約繳納本息，已喪失期限利益，其尚積欠
    本金200,000,000 元及如原裁定附表1 所示之利息、違約金
    未清償，又日盛銀行已於94年6 月17日將上開債權暨一切從
    屬權利讓與聲請人，並於94年9 月9 日完成抵押權讓與登記
    等情，已據其提出他項權利證明書、抵押權設定契約書、他
    項權利變更契約書、借據、變更借據契約、債權讓與證明書
    、登載債權讓與公告之新聞紙及土地登記謄本等影本為證，
    原法院據以准許相對人拍賣抵押物之聲請，即無不合。抗告
    意旨略以：兩造已進行協議償付方式，相對人主張係作業錯
    誤，與事實不符等語，所稱即使屬實，亦係實體上之爭執，
    依首開說明，應就爭執事項，另行起訴，以求解決，茲乃提
    起抗告，請求廢棄原裁定，不能謂有理由，自應予駁回。
三、據上論結，本件抗告為無理由，依非訟事件法第46條、第21
    條第2項、第24條第1 項，民事訴訟法第495條之1、第449條
    第1項、第78條，裁定如主文。
中    華    民    國    95    年    7     月    26    日
                  民事第二庭  審判長法  官  陳介源
                                    法  官  方彬彬
                                    法  官  施月燿
以上正本證明與原本無異。
如不服本裁定，僅得於收受本裁定正本送達後10日內，以適用法
規顯有錯誤為理由，向本院提出再抗告狀，（須附繕本一份及繳
納再抗告裁判費新台幣1,000元），經本院許可後始可再抗告。
中    華    民    國    95    年    7     月    31    日
                                    書記官  韓金發


司法院資訊處製作；財團法人民間司法改革基金會備份。
